Inventaris van het archief van de Directie Algemene Zaken van het Directoraat-Generaal van de Landbouw en Voedselvoorziening van het Ministerie van Landbouw, Natuur en Voedselkwaliteit, 1971-1988
Nationaal Archief, Den Haag
Ministerie van Landbouw, Natuurbeheer en Visserij, Directie Algemene Zaken
LNV / Directie Algemene Zaken
oudste stuk - jongste stuk: 1971-1988
merendeel 1971-1988
L52
298 inventarisnummers; 10,00 meter
Normale geschreven, getypte en gedrukte documenten. Geen bijzondere handschriften.
Nationaal Archief, Den Haag
Ministerie van Landbouw, Natuur en Voedselkwaliteit: Algemene Directie
Het archief bevat archiefbescheiden gevormd door de Directie Algemene Zaken van het Directoraat-Generaal van de Landbouw en Voedselvoorziening. Een groot deel van het archief beslaat notulen van overleggen verschillende overleggen.
Archiefvorming
Geschiedenis van de archiefvormer
De Directie Algemene Zaken valt vanaf haar oprichting in 1971 onder het Directoraat-Generaal voor de Landbouw en de Voedselvoorziening (DG LAVO). Het Directoraat- Generaal heeft tot werkgebied:
De aangelegenheden met betrekking tot de voortbrenging, verwerking en afzet in de agrarische bedrijfskolom.
De vraagstukken met betrekking tot de marktordening.
De vraagstukken met betrekking tot de internationale samenwerking op algemeen economisch en handelspolitiek terrein en op het terrein van de ontwikkelingshulp.
De aangelegenheden met betrekking tot de landbouwvoorlichting, het landbouwkundig onderzoek en het landbouwonderwijs.
De fytosanitaire en veterinaire aangelegenheden.
De volgende taken nam de Directie Algemene Zaken voor haar rekening:
Aangelegenheden van organisatorische, personele financiële en algemene aard.
De zaken van aankoop van gronden en opstallen, nieuw- en verbouw, ten dienste van het ministerie en de hieronder ressorterende diensten, instellingen en stichtingen.
De aangelegenheden betreffende organisatie van en toezicht op het Voedselvoorzienings in- en verkoopbureau (V.I.B.).
De aangelegenheden betreffende de economische verdedigingsvoorbereiding.
De coördinatie van aangelegenheden betreffende de radio-actieve besmetting in de voedselketen.
De aangelegenheden betreffende de voedselvoorlichting en de behartiging van de consumentenaangelegenheden.
De aangelegenheden op statistisch gebied, mede ten behoeve van internationale organisaties, buitenlandse instanties en internationale besprekingen.
Onder de directie ressorteerden de secretariaten voor de aangelegenheden betreffende:
de Europese Economische Gemeenschap (EEG)
de Organisatie voor Economische Samenwerking en Ontwikkeling (OESO)
de Benelux
de Codex Alimentarius
de Raad van Europa
Van 1971 tot 1979 waren de organisatieonderdelen van de directie:
Afdeling Huisvestings- en Bouwzaken
Afdeling Economische Verdedigingsvoorbereiding
Afdeling Kernenergiezaken
Afdeling Statistieken en Documentatie
Secretariaten Internationale organisaties
Vanaf 1979 wordt in de taakomschrijving het beschrijving ‘radio-actieve besmetting’ veranderd in ‘milieukritische besmetting’. Ook verandert de indeling van de directie als volgt:
Bureau Buitenlandse Reizen
Beheerszaken
Afdeling Economische Verdedigingsvoorbereiding
Afdeling Statistiek en Documentatie
De eerder genoemde secretariaten vallen vanaf dit jaar niet meer onder de directie.Deze verandering luidt het begin in van een aantal organisatorische wijzigingen in het decennium wat daarop volgt.
Vanaf 1982 wordt de organisatie van de directie in gedeeld in de volgende afdelingen:
Afdeling Algemene en Beheerszaken
Afdeling Beleidsontwikkelingszaken
Stafbureau Agrarische Vertegenwoordiging Buitenland
In 1985 is de reorganisatie meer drastisch en ontstaat het volgende schema van directie-onderdelen:
Hoofdafdeling Inkomens- en Structuurbeleid. Onder de afdeling valt de Afdeling Beleids- en Coördinatiezaken
Hoofdafdeling Bestemmings-, Milieu- en Inrichtingsvraagstukken. Onder deze afdeling vallen de Afdeling Planologie, Inrichting en Beheer, Afdeling Milieu- en Wateraangelegenheden en Afdeling Algemene Zaken en Regionaal-Structurele Aangelegenheden
Hoofdafdeling Landbouwfinanciering en – maatregelen. Onder de afdeling vallen de Afdeling Bedrijfsfinancieringszaken en Afdeling Landbouwmaatregelen
Stafbureau Agrarische Vertegenwoordiging Buitenland. Onder het stafbureau vallen Besturing en Informatieverwerking, Bureau Landbouwwereldnieuws, Afdeling Personeelszaken, Afdeling Financiële, Materiële en Algemene Zaken en Dienst Landbouwattachés
Vlak voor de overdracht van de taken aan het nieuw ingestelde Stafbureau van het DG LAVO in 1988, wordt in 1987 de naam van de directie veranderd in “Directie Algemene Zaken Landbouw en Voedselvoorziening”. Ook wordt voor de laatste keer de organisatiestructuur van de directie gewijzigd. Opvallend is dat de verantwoordelijkheid voor het contact met de agrarische vertegenwoordiging in het buitenland niet meer onder de directie Algemene Zaken viel, maar per 1 april 1987 overging naar de directie Kabinet. In 1987 zag het organisatieschema er als volgt uit:
Hoofdafdeling Inkomens- en Structuurbeleid
Hoofdafdeling Bestemmings-, Milieu- en Inrichtingsvraagstukken met de Afdeling Planologie, Inrichting en Beheer, Afdeling Milieu- en Wateraangelegenheden en de Afdeling Algemene Zaken en Regionaal-Structurele Aangelegenheden
Hoofdafdeling Landbouwfinaciering en – maatregelen met de Afdeling Bedrijfsfinancieringszaken, Afdeling Landbouwmaatregelen, Afdeling Personeelszaken en de Afdeling Financiële, Materiële en Algemene Zaken
Geschiedenis van het archiefbeheer
De verwerving van het archief
Het archief is krachtens bepalingen van de Archiefwet overgebracht.
Inhoud en structuur van het archief
Inhoud
Het archief bevat archiefbescheiden gevormd door de Directie Algemene Zaken van het Directoraat-Generaal van de Landbouw en Voedselvoorziening. Een groot deel van het archief beslaat notulen van overleggen verschillende overleggen, van onder meer de Directeurenvergadering, interne stafbesprekingen en over de aanpak van diverse onderwerpen zoals de mestproblematiek.
Selectie en vernietiging
Het selecteren voor vernietiging heeft plaatsgevonden op basis van de volgende selectielijsten:
Selectielijst voor de neerslag van de handelingen van de Minister van Landbouw, Natuur en Voedselkwaliteit en de onder hem ressorterende actoren op het beleidsterrein Rijksbegroting over de periode 1945–2000. Deze lijst is gepubliceerd in de Staatscourant 30 juli 1998, nr. 142. Rekening houdend met de actualisatie in de Staatscourant 31 maart 2005, nr. 62 / pag. 34.
Selectielijst voor de neerslag van de handelingen van de Minister van Landbouw, Natuur en Voedselkwaliteit en de onder hem ressorterende actoren op het beleidsterrein Pachtaangelegenheden over de periode vanaf 1945. Deze lijst is gepubliceerd in de Staatscourant 14 juli 2008, nr. 133 / pag. 14.
Selectielijst voor de neerslag van de handelingen van de Minister van Landbouw, Natuur en Voedselkwaliteit en de onder hem ressorterende actoren op het beleidsterrein rijkshuisvesting over de periode vanaf 1945. Deze lijst is gepubliceerd in de Staatscourant van 26 juli 2007, nr. 142 / pag. 6.
Selectielijst voor de neerslag van de handelingen van de Minister van Landbouw, Natuur en Voedselkwaliteit en de onder hem ressorterende actoren op het beleidsterrein Gewasbescherming over de periode vanaf 1945. Deze lijst is gepubliceerd in de Staatscourant 11 december 2006, nr. 241 / pag. 12.
Selectielijst voor de neerslag van de handelingen van de Minister van Landbouw, Natuur en Voedselkwaliteit, tevens als vakminister, en de onder hem ressorterende actoren op het deelbeleidsterrein arbeidsverhoudingen bij de overheid over de periode 1945-1995 (1997). Deze lijst is gepubliceerd in Staatscourant 16 oktober 2001, nr. 200 / pag. 10. Rekening houdend met het Basisselectiedocument op het deelbeleidsterrein van personeelszaken, t.w. het personeelsdossier. Deze lijst is gepubliceerd in de Staatscourant 20 november 2007, nr. 225 / pag. 15 en gerectificeerd in de Staatscourant 18 december 2007, nr. 245.
Selectielijst voor de neerslag van de handelingen van de Minister van Landbouw, Natuurbeheer en Visserij als vakminister, en de onder hem ressorterende actoren op het deelbeleidsterrein formatiebeleid, arbeidsmarktbeleid en personeelsontwikkeling en mobiliteit over de periode 1945-1996. Deze lijst is gepubliceerd in de Staatscourant van 16 oktober 2001, nr. 201 / p. 10. Rekening houdend met het Basisselectiedocument op het deelbeleidsterrein van personeelszaken, t.w. het personeelsdossier. Deze lijst is gepubliceerd in de Staatscourant 20 november 2007, nr. 225 / pag. 15 en gerectificeerd in de Staatscourant 18 december 2007, nr. 245.
Selectielijst voor de neerslag van de handelingen van de Minister van Landbouw, Natuurbeheer en Visserij als vakminister en de onder hem als vakminister ressorterende actoren op het deelbeleidsterrein arbeidsvoorwaarden rijkspersoneel over de periode 1945-1996. Deze lijst is gepubliceerd in de Staatscourant van 16 oktober 2001, nr. 200 / pag. 10. Rekening houdend met het Basisselectiedocument op het deelbeleidsterrein van personeelszaken, t.w. het personeelsdossier. Deze lijst is gepubliceerd in de Staatscourant 20 november 2007, nr. 225 / pag. 15 en gerectificeerd in de Staatscourant 18 december 2007, nr. 245.
Selectielijst voor de neerslag van de handelingen van de Minister van Landbouw, Natuur en Voedselkwaliteit en de onder hem ressorterende actoren op het beleidsterrein Overheidsinformatievoorziening over de periode 1945–1999. Deze lijst is gepubliceerd in de Staatscourant 20 oktober 2003, nr. 202 / pag. 11.
Selectielijst voor de neerslag van de handelingen van de Minister van Landbouw, Natuurbeheer en Visserij en de onder hem ressorterende actoren op het beleidsterrein mestbeleid over de periode vanaf 1945. Deze lijst is gepubliceerd in de Staatscourant 17 januari 2002, nr. 12 / pag. 16.
Selectielijst voor de neerslag van de handelingen van de Minister van Landbouw, Natuur en Voedselkwaliteit en de onder hem ressorterende actoren op het beleidsterrein Organisatie van de Rijksoverheid over de periode 1945–1999. Deze lijst is gepubliceerd in de Staatcourant van 30 juli 1998, nr. 142. Rekening houdend met de actualisatie in de Staatscourant 31 maart 2005, nr. 62 / pag. 34.
Selectielijst voor de neerslag van de handelingen van de Minister van Landbouw, Natuur en Voedselkwaliteit en de onder hem ressorterende actoren op het beleidsterrein Voedselvoorziening en agrarisch markt- en prijsbeleid (1934) 1945 – 2000. Deze lijst is gepubliceerd in de Staatscourant van 12 oktober 2007, nr. 198 / pag. 13.
Selectielijst voor de neerslag van de handelingen van de Minister van Landbouw, Natuur en Voedselkwaliteit en de onder hem ressorterende actoren op het beleidsterrein Landbouwkwaliteit en voedselveiligheid en kwaliteit van het uitgangsmateriaal en biotechnologie over de periode vanaf 1945’. Deze lijst is gepubliceerd in de Staatscourant van 21 mei 2007, nr. 95 / pag. 8.
Selectielijst voor de neerslag van de handelingen van de Minister van Landbouw, Natuur en Voedselkwaliteit en de onder hem ressorterende actoren op het beleidsterrein Landbouwstructuurbeleid over de periode vanaf 1945’. Deze lijst is gepubliceerd in de Staatscourant van 27 maart 2008, nr. 60 / pag. 25.
Basisselectiedocument voor de Minister van Landbouw, Natuurbeheer en Visserij en de onder hem ressorterende actoren op het deelbeleidsterrein van personeelszaken, t.w. het personeelsdossier. Dit selectiedocument is gepubliceerd in de Staatscourant 20 november 2007, nr. 225 / pag. 15 en gerectificeerd in de Staatscourant 18 december 2007, nr. 245.
Aanvullingen
Er worden geen aanvullingen verwacht.
Ordening van het archief
Het archief was voorafgaand aan de bewerking verdeeld in drie delen. Het grootste deel droeg de naam ‘Directie Algemene Zaken’. De twee overige delen droegen de namen van afdelingen van de directie, namelijk de Afdeling Kernenergie en de Afdeling Statistiek en Documentatie. Deze afzonderlijke onderdelen hebben destijds van de archiefvormer ook een eigen nummering gekregen. Daardoor zijn er ook losse toegangen opgesteld. Het is in eerste instantie niet duidelijk waarom er alleen van deze twee afdelingen een eigen archiefdeel gevormd is. Wel is duidelijk dat het soort stukken van de verschillende afdelingen zich sterk van elkaar onderscheiden. Mede hierdoor is in deze inventaris ervoor gekozen dit onderscheid in stand te houden. Er zijn drie verschillende hoofdrubrieken aangemaakt, ingedeeld naar archiefdeel. Binnen deze delen is de ordening op archiefcode aangegeven zoals deze door de archiefvormer toegekend is.
Aanwijzingen voor de gebruiker
Openbaarheidsbeperkingen
Volledig openbaar.
Materiële beperkingen
Het archief kent geen beperkingen voor het raadplegen van stukken als gevolg van slechte materiële staat
Andere toegang
Voor dit archief is geen andere toegang beschikbaar.
Aanvraaginstructie
Openbare archiefstukken kunnen online worden aangevraagd en gereserveerd. U kunt dit ook via de terminals in de studiezaal van het Nationaal Archief doen. Om te kunnen reserveren dient u de volgende stappen te volgen:
U maakt een profiel aan op www.gahetna.nl, en logt vervolgens in
Via de archiefinventaris (alleen de beschrijvingen met rode nummers) selecteert u het gewenste archiefstuk door op de knop 'Reserveren' te klikken
In het volgende scherm geeft u aan op welke dag u het archiefstuk wilt inzien
Indien u zich bevindt in de studiezaal en een tafelnummer heeft ontvangen kunt u dit nummer vermelden. Als u geen tafelnummer heeft kunt u tafelnummer 777 laten staan
Vervolgens bevestigt u uw reservering door deze te versturen.
Verwant materiaal
Beschikbaarheid van kopieën
Inventarisnummers van dit archief zijn niet in kopievorm beschikbaar
Afgescheiden archiefmateriaal
Er is geen archiefmateriaal afgescheiden
Verwante archieven
[...]
Beschrijving van de series en archiefbestanddelen
- Directie Algemene Zaken, A
  - Organisatie, 07
    - Samenwerking en overleg, 07.23
      - Stukken betreffende het voeren van overleg met betrekking tot de verdeling van de taken en verantwoordelijkheden tussen de ministers en ministeries ten tijde van een aardoliecrisis., 1985 - 1986; 1; omslag
    - Financiën, 07.352
      - Stukken betreffende het adviseren van de minister van Financiën met betrekking tot de vaststelling van de begrotingen over de jaren 1971 - 1979., 1970 - 1979; 2; pak
      - Stukken betreffende het beantwoorden van Tweede Kamervragen met betrekking tot de financiële gevolgen voor de rijksbegroting van de compenserende bedragen voor de invoer en uitvoer van landbouwproducten., 1971; 3; omslag
      - Notulen van de Werkgroep Kredieten 1986 en 1987., 1985 - 1986; 4; omslag
        Bevat tevens correspondentie, alsmede stukken betreffende het samenstellen van de werkgroep.
    - Benodigdheden en hulpmiddelen, 07.353
      - Notulen van de Werkgroep Huisstijl., 1986; 5; pak
        Bevat tevens correspondentie.
    - Publiciteit en voorlichting, 07.353.0
      - Stukken betreffende het geven van lezingen, voordrachten en persconferenties., 1984 - 1986; 6; pak
    - Productieprocessen en automatisering, 07.355.52
      - Notulen van de Projectgroep Automatisering Beheer en Regelingen., 1985; 7; pak
      - Stukken betreffende het voeren van intern overleg met betrekking tot het automatiseringsplan Hoofden Landbouw Financierings-Maatregel., 1985 - 1986; 8; omslag
      - Informatica Stimuleringsplan (INSP)., 1985 - 1987; 9-15
        - Rapportages en publicaties in het kader van het INSP,1984 - 1985, 9; pak
          betreft stukken voor interne informatievoorziening.
        - Notulen van het Informatica Stimuleringsplan- Marktsectorenoverleg (INSP-Marktsectorenoverleg).1985 - 1987, 10-14
          - 1985, 1e - 6e vergadering, 10; pak
          - 1986, 7e - 13e vergadering, 11; pak
          - 1986, 14e - 16e vergadering, 12; pak
          - 1987, 17e - 21e vergadering, 13; pak
          - 1987, 22e - 25e vergadering, 14; pak
        - Notulen van de overleggroep Informatica Stimuleringsplan-Marktteam,1987, 15; pak
      - Notulen van de Stuurgroep Automatisering AZ/Lavo., 1986 - 1987; 16-18
        Bevat tevens correspondentie; betreft een de Stuurgroep Automatisering Algemene Zaken van het directoraat-generaal Landbouw en Voedselkwaliteit.
        - 1986, 16; pak
        - 1987 jan. - mei, 17; pak
        - 1987 aug. - dec., 18; pak
    - Voorbereiding en/of uitvoerende colleges, 07.52
      - Stukken betreffende het informeren van de minister met betrekking tot de conclusies van de Coördinatie Commissie van diverse aangelegenheden ten behoeve van de Ministerraad., 1981 - 1985; 19; omslag
        Bevat tevens een nota aan de minister inzake civiele verdediging.
    - Regeling en vaststelling der handelingen, 07.76
      - Stukken betreffende het beantwoorden van vragen van de Vaste Commissie voor Landbouw en Visserij van de Tweede Kamer met betrekking tot de ontwerp-Regularisatiewet 1972., 1973 - 1974; 20; omslag
    - Vastlegging van de werkzaamheden, 07.77
      - Publicaties '14-daags memo' van de Directie Algemene Zaken., 1971 - 1974; 21; pak
      - Notulen van de directeurenvergadering., 1971 - 1987; 22-59
        - Grote directeurenvergadering,1971 - 1975, 22; omslag
        - Directeurenvergadering.1971 - 1987, 23-59
          de jaren 1977, 1979 - 1983 ontbreken.
          - 1971, 23; pak
          - 1972, 24; pak
          - 1973, 25; pak
          - 1974, 26; pak
          - 1975 jan. - sep., 27; pak
          - 1975 okt. - nov., 28; pak
          - 1976, 29; pak
          - 1978 jan. - juni, 30; pak
          - 1978 juli - dec., 31; pak
          - 1984 mei - juli, 32; pak
          - 1984 aug. - sep., 33; pak
          - 1984 okt., 34; pak
          - 1984 nov. - dec., 35; pak
          - 1985 jan. - feb., 36; pak
          - 1985 mrt., 37; pak
          - 1985 apr. - mei, 38; pak
          - 1985 juni - aug., 39; pak
          - 1985 sep. - okt., 40; pak
          - 1985 nov. - dec., 41; pak
          - 1986 jan., 42; pak
          - 1986 feb. - mrt., 43; pak
          - 1986 apr. - mei, 44; pak
          - 1986 juni - aug., 45; pak
          - 1986 sep., 46; pak
          - 1986 okt., 47; pak
          - 1986 nov., 48; pak
          - 1986 dec., 49; pak
          - 1987 jan., 50; pak
          - 1987 feb., 51; pak
          - 1987 mrt. - apr., 52; pak
          - 1987 mei - juni, 53; pak
          - 1987 juli, 54; pak
          - 1987 aug., 55; pak
          - 1987 sep., 56; pak
          - 1987 okt., 57; pak
          - 1987 nov., 58; pak
          - 1987 dec., 59; pak
      - Notulen van de Bijzondere Commissie voor de Volksgezondheid en de Commissie voor Landbouw, Voedselvoorziening en Visserij van de Benelux., 1974 - 1975; 60; pak
      - Verslagen van de bijeenkomsten van de Hoofdafdeling Bestemmingsvraagstukken, Milieuvraagstukken en Inrichtingsvraagstukken met de hoofden van de Afdeling Beleidsontwikkeling en Structurele Zaken bij de Provinciale Directie Landbouw en Voedselvoorziening (LAVO) en de hoofden van de Afdeling Economische en Structurele Zaken van de Directies Algemene Zaken (AZ) en Veehouderij en Zuivel (VZ)., 1984; 61; pak
      - Notulen van de Hoofdafdeling Bestemmingsvraagstukken, Milieuvraagstukken en Inrichtingsvraagstukken., 1984 - 1985; 62; pak
      - Interne stafbesprekingen van de Directie Algemene Zaken., 1984 - 1987; 63-84
        - Agenda's, met bijlagen.1984 - 1987, 63-82
          - 1984 mei. - aug., 63; pak
          - 1984 sep. - dec., 64; pak
          - 1985 jan. - feb., 65; pak
          - 1985 mrt. - apr., 66; pak
          - 1985 mei - juni, 67; pak
          - 1985 juli - sep., 68; pak
          - 1985 okt. - dec., 69; pak
          - 1986 jan. - feb., 70; pak
          - 1986 mrt. - apr., 71; pak
          - 1986 mei - juni, 72; pak
          - 1986 juli - aug., 73; pak
          - 1986 sep. - okt., 74; pak
          - 1986 nov., 75; pak
          - 1986 dec., 76; pak
          - 1987 jan. - feb., 77; pak
          - 1987 mrt. - apr., 78; pak
          - 1987 mei - juni, 79; pak
          - 1987 juli - aug., 80; pak
          - 1987 sep. - okt., 81; pak
          - 1987 nov. - dec., 82; pak
        - Notulen.1984 - 1987, 83-84
          - 1984 - 1986, 83; pak
          - 1987, 84; pak
      - Notulen van de provinciale directeurenvergaderingen voor de Landbouw en Voedselvoorziening., 1984 - 1987; 85-104
        Bevat tevens rapportages.
        - 1984 jan. - mei, 85; pak
        - 1984 juni, 86; pak
        - 1984 sep. - okt., 87; pak
        - 1984 nov., 88; pak
        - 1984 dec., 89; pak
        - 1985 jan. - feb., 90; pak
        - 1985 mrt. - apr., 91; pak
        - 1985 mei - juni, 92; pak
        - 1985 sep. - okt., 93; pak
        - 1985 nov. - dec., 94; pak
        - 1986 jan., 95; pak
        - 1986 feb., 96; pak
        - 1986 mrt., 97; pak
        - 1986 apr., 98; pak
        - 1986 mei - juni, 99; pak
        - 1986 sep., 100; pak
        - 1986 okt., 101; pak
        - 1986 nov., 102; pak
        - 1986 dec., 103; pak
        - 1987 jan. - feb., 104; pak
      - Notulen van de stafbesprekingen van de Hoofdafdeling Landbouwfinanciering en Maatregelen., 1984 - 1987; 105; pak
      - Notulen van de vergaderingen van de Hoofden Algemeen Beheer van de Directie Lavo in de provincie., 1984 - 1987; 106; pak
        Bevat tevens correspondentie; betreft de directie Algemene Zaken van het directoraat-generaal Landbouw en Voedselkwaliteit.
      - Notulen van de vergaderingen van de Hoofden Landbouwmaatregelen., 1984 - 1987; 107-109
        Bevat ook correspondentie.
        - 1984 - 1986 aug., 107; pak
        - 1986 sep. - 1987 mei, 108; pak
        - 1987 juni - dec., 109; pak
      - Notulen van het overleg tussen de directies Algemene Zaken (AZ), Verwerking en Afzet van Agrarische Producten (VAAP), Veehouderij en Zuivel (VZ) en Visserij (VISS)., 1984 - 1987; 110-114
        - 1984, 110; pak
        - 1985 jan. - juni, 111; pak
        - 1985 juli - dec., 112; pak
        - 1986 jan. - mei, 113; pak
        - 1986 juni - 1987 mrt., 114; pak
      - Notulen van de Werkgroep Voorbereiding Provinciale Structuurnota's., 1985; 115; omslag
      - Notulen van de provinciale stafvergaderingen Landbouw en Voedselvoorziening (LaVo)., 1985 - 1986; 116; pak
      - Notulen van de Werkgroep Financieringsdeskundigen., 1985 - 1987; 117; pak
      - Notulen van het overleg van de eerste stafmedewerkers van het directoraat-generaal Landbouw en Voedselvoorziening in de provincies met de Hoofdafdeling Bestemmings-, Milieu- en Inrichtingsvraagstukken., 1985 - 1987; 118-128
        - 1985 jan. - mrt., 118; pak
        - 1985 apr. - mei, 119; pak
        - 1985 juni - sep., 120; pak
        - 1985 okt., 121; pak
        - 1985 nov. - dec., 122; pak
        - 1986 feb. - apr., 123; pak
        - 1986 mei - juni, 124; pak
        - 1986 sep. - dec., 125; pak
        - 1987 jan. - feb., 126; pak
        - 1987 feb., 127; pak
        - 1987 mrt. - apr., 128; pak
      - Notulen van de Werkgroep Socio-structurele maatregelen., 1987; 129; omslag
    - Wijze van uitoefening van de taak, 07.8
      - Stukken betreffende het beantwoorden van Tweede Kamervragen met betrekking tot het verstrekken van een overzicht van de gevallen, waarin door het bedrijfsleven financieel is bijgedragen in de kosten van de uitvoering van onderzoeksprojecten., 1972; 130; omslag
  - Taak van de overheid, 1.7/1.8
    - Milieuhygiëne in het algemeen, 1.777.1
      - Interdepartementale Werkgroep Fosfaten uit de Landbouw., 1984 - 1986; 131-132
        - Notulen van de Interdepartementale Werkgroep Fosfaten uit de Landbouw, 1984 - 1986, 131; pak
        - Notulen van het overleg van de Interdepartementale Werkgroep Fosfaten uit de Landbouw met de provincies Gelderland en Utrecht en het Zuiveringsschap Veluwe, 1985 - 1986, 132; omslag
      - Notulen van de Werkgroep Bodemverontreiniging., 1984 - 1987; 133-136